【裁判字號】    97,易,1005
【裁判日期】    971229
【裁判案由】    竊盜
【裁判全文】
臺灣桃園地方法院刑事判決              97年度易字第1005號
公  訴  人  臺灣桃園地方法院檢察署檢察官
被      告  甲○○
上列被告因竊盜案件，檢察官原聲請簡易判決處刑（97年度偵字
第18298 號），經本院改適用通常程序審理，茲判決如下：
    主  文
甲○○無罪。
    理  由
壹、公訴意旨略以：被告甲○○意圖為自己不法之所有，於97年
    8 月3 日，在桃園縣楊梅鎮○○街200 巷1 號前，竊取被害
    人乙○○所有車牌號碼HF-7936 號自用小客車，得手後移置
    於桃園縣楊梅鎮矮坪子大台北枝25左支6 電線桿旁，嗣於同
    年月7 日晚間9 時50分許，攜帶六角套筒1 支、千斤頂1 個
    、手套2 雙及十字起子1 支等工具，前往上址拆卸該車輪胎
    ，為警當場查獲，因認被告甲○○涉犯刑法第320 條第1 項
    之竊盜罪嫌等語。
貳、程序部分
一、本件檢察官原聲請以簡易判決處刑，惟經本院認有刑事訴訟
    法第451 條之1 第4 項但書第3 款所定之情形，依同法第45
    2 條規定，自應改適用通常程序審判之。
二、按被告以外之人於審判外之陳述，雖不符前四條之規定，而
    經當事人於審判程序同意作為證據，法院審酌該言詞陳述或
    書面陳述作成時之情況，認為適當者，亦得為證據，刑事訴
    訟法第159 條之5 第1 項復有明定，本件證人即被害人乙○
    ○於警詢所為之證述固屬被告以外之人於審判外之陳述，惟
    檢察官及被告於本院審理時悉表明同意援用該項證據方法，
    本院審酌並無證據顯示員警對之取證之過程存何不法、不當
    或應詢時各該證人之心理有遭致外力強制、壓抑之情事，因
    之，以之充為證據核屬適當，依前揭法條規定，乙○○於警
    詢所為之證詞自有證據能力。
三、另本件認定事實所引用之卷內所有文書證據，檢察官及被告
    並未主張排除前開書證之證據能力，且迄於本院言詞辯論終
    結前均未表示異議，本院審酌前開書證並無證據證明係公務
    員違背法定程序所取得，亦無刑事訴訟法第159 條之4 之顯
    有不可信之情況與不得作為證據之情形，本件認定事實所引
    用之卷內所有文書證據，亦均認為有證據能力。
四、至卷內所附之現場照片係員警利用相機攝製而得，並非依循
    人之感官、思維等精神作用經觀察、記憶後再加以轉述之結
    果，非屬供述證據，核無「傳聞法則」之適用，復無證據可
    證明該照片有偽作、剪接變造或違背法定程序取得之情事，
    自有證據能力。
、實體部分
一、按犯罪事實應依證據認定之，無證據不得認定犯罪事實，又
    不能證明被告犯罪者，應諭知無罪之判決，刑事訴訟法第15
    4 條第2 項、第301 第1 項分別定有明文。訊據被告甲○○
    堅詞否認有於公訴人所指之時、地，竊取該車之犯行，辯稱
    ：是綽號「阿福」的友人打電話跟我說那山邊有停1 部車，
    我才知道並開車載他過去，因為我要拆那部車的輪胎及鋼圈
    ，後警察來時，「阿福」先跳下斜坡跑掉，我並沒有於8 月
    3 日，在楊梅鎮○○街偷那部汽車等語。
二、公訴人之認被告涉有前開罪嫌，無非以證人即被害人乙○○
    於警詢之證述、出具之贓物領據，並輔以「衡情竊取該車之
    人應無將竊得車輛棄置上開偏僻處所而不予處理銷贓之理，
    況被告所稱阿福之人，亦無法指明其詳細姓名年籍，應係憑
    空杜撰」等情為主要論據。經查，證人即本案承辦員警張期
    伯於本院調查時結證稱：當時那部車停在柏油路右側旁邊靠
    近山壁，因為左邊車門打開，所以其他車輛沒有辦法通過，
    我以為是車子故障，我們要下去看一下，結果另外一個嫌犯
    就從車子駕駛座跑出來，就往左邊草叢的斜坡跑掉了，那時
    被告是在右側靠山壁的那邊，被告有說跑掉的那個人叫「阿
    福」等語（見本院壢簡字卷97年11月10日訊問筆錄第1 至第
    5 頁），顯見當時尚有另人在場，被告並非隻身前去該處，
    狀至明灼，因之，被告稱有「阿福」其人此說，殊未能逕斥
    之為純屬子虛，再者，該部贓車既停放在道路旁右側之山壁
    邊，非在道路上，抑且，員警亦未曾觸摸以檢視引擎之溫度
    ，此復據張員於本院調查時陳明（見本院壢簡字卷97年11月
    10日訊問筆錄第5 頁），是以要無從遽認該車係被告偕另人
    甫駛來該處停放之情。其次，誠如公訴人言：「衡情竊取該
    車之應無將竊得車輛棄置上開偏僻處所而不予處理銷贓之理
    」，此對被告亦然，因之，若該車果係被告所竊且有意銷贓
    ，則其何有「將竊得車輛棄置上開偏僻處所而不予處理銷贓
    之理」？據此不啻可獲致該車絕非被告於公訴人所指之時、
    地竊取之論證？再查，乙○○係於97年8 月3 日中午12時許
    ，發現其停放在桃園縣楊梅鎮○○街200 巷1 號前之HF-793
    6 號自小客車失竊，此除據其於警詢述明外，復有桃園縣政
    府警察局車輛尋獲電腦輸入單1 份在卷可按，惟被告係於同
    年月7 日晚間9 時50分許，桃園縣楊梅鎮矮坪子大台北枝25
    左支6 電線桿旁之該車停放處為警查獲，有警製刑事案件移
    送報告書所載為憑，相隔至少有3 天又9 小時之久。另查，
    當時被告係在拆卸車胎，此除經張員於本院調查時陳明外（
    同見本院壢簡字卷97年11月10日訊問筆錄第5 頁），更有卷
    存現場照片足佐，由是可見被告並非意在取走該車供己之用
    或銷贓變現，準此，倘該車係被告於97年8 月3 日，在桃園
    縣楊梅鎮○○街200 巷1 號前所竊，茲其僅欲拆取車胎，則
    其於得手後隨即覓地如是為之，無何不便及不能之處，寧有
    稽拖延宕達3 天之久後，始忽爾想起並前去上址山邊拆卸而
    徒增己行敗露或遭另人竊走致功敗垂成等風險之可能？況竊
    車者並非悉欲銷贓求現，或因特定目的供己暫時代步之用，
    甚或僅出於好奇嬉樂心之驅使而竊之俾便駕車兜風，遂於用
    畢後隨處棄置，尤比比皆是，屢見不鮮，是稽此各端，該車
    係他人所竊，嗣於目的已達後乃將之棄置在上址山邊之此一
    可能性，核屬不容排除，佐此堪認被告之辯解尚非全然無據
    ，此外，復查無其他積極證據可證明被告有於公訴人所指之
    時、地竊取該車之犯行，揆之首揭法條規定，自屬不能證明
    被告犯罪而應為無罪之諭知。
三、至被告於97年8 月7 日晚間9 時50分許，攜帶六角套筒1 支
    、千斤頂1 個、手套2 雙及十字起子1 支等工具，前去桃園
    縣楊梅鎮矮坪子大台北枝25左支6 電線桿旁HF-7936 號自小
    客車停放處，已著拆卸該車之輪胎，其此部分所為是否涉犯
    加重竊盜或侵占離本人持有物等罪嫌，因非屬本件起訴範圍
    ，本院無從逕予審認，應請檢察官另行查辦，末此敘明。
據上論斷，應依刑事訴訟法第452 條、第301 條第1 項，判決如
主文。
本案經檢察官楊凱真到庭執行職務。
中    華    民    國    97    年    12    月    29    日
                  刑事第十一庭  法  官  蔡榮澤
以上正本證明與原本無異。
如不服本判決應於收受判決後10日內向本院提出上訴書狀，並應
敘述具體理由。其未敘述上訴理由者，應於上訴期間屆滿後20日
內向本院補提理由書 (均須按他造當事人之人數附繕本)「 切勿
逕送上級法院」。
                                書記官  楊文祥
中    華    民    國    97    年    12    月    29    日


司法院資訊處製作；財團法人民間司法改革基金會備份。
